# MIGUEL ÁNGEL TORRESANO MORENO

# **OBJETIVO PROFESIONAL**

Desarrollar mi carrera profesional en una empresa en la cual tenga amplias posibilidades de desarrollo profesional y donde pueda poner en práctica los conocimientos adquiridos durante los años de formación y de experiencia laboral para mutuo beneficio.



#### **EXPERIENCIA PROFESIONAL**

**Departamento Distribución y Logística** Telefónica España S.A

MARZO 2013 - FEBRERO 2014

Transporte valija interna Telefónica

**Técnico de ventas al por mayor** Retales y Tejidos Antonio Meco S.L.

MAYO 1999- SEPTIEMBRE 2009

Venta de producción textil al por mayor .Recepción y control de mercancías

Preparador de pedidos UNIDE

SEPTIEMBRE1996 –JUNIO 1997

Preparación de pedidos por radiofrecuencia y mantenimiento de maquinaria

### **EDUCACION**

**Ingeniero Industrial** por la UAX 2009/2011

Especialidad Organización Industrial

**Proyecto Fin de Carrera** "Implantación de un *Balanced Scorecard* en el Hospital Universitario de Getafe" (Calificación Sobresaliente 10)

Ingeniero Industrial en UNED 2003/2009

Especialidad Construcción Industrial

# **FORMACION**

Cursando actualmente para la obtención de certificación CAPM (Técnico Certificado en Dirección de Proyectos)

**Técnico en Control de Calidad** Auditoria ISO por la UPM **2011/2012** TQM, EFQM, Normas ISO 9001:2008, Normas ISO 14001:2004, Six Sigma Creación de documentación ISO 9001, procedimientos, manual de calidad Planificación y diseño de QFD

**Desarrollo de Productos Electrónicos 1997/1999** Ciclo Formativo de Grado Superior I.E.S San Roque

# **IDIOMAS**

**Inglés**: Nivel Upper- Intermediate (B1)

Preparación para First Certificate in English (FCE) en English Connection

**Alemán**: Nivel Elemental (A1)

## CONOCIMIENTOS DE SISTEMAS INFORMÁTICOS

Aplicaciones Ofimática: PowerPoint, Word, Visio, Outlook.

Herramienta de **Simulación**: Auto CAD 2008, PSpice, Simulación Ingeniería Térmica, WinUnisoft Herramienta para ayuda en la toma de **decisiones**: Presto 8.8, Office Project 2007, Gantt Project.

Herramientas estadísticas para el proceso y producto EXCEL (XLSTAT, MegaStat)

#### **DATOS PERSONALES**

Miguel Ángel Torresano Moreno – 649010131 / Nacido en Madrid, 06-09-1977 torresano 8@ hotmail.com

LinkedIn: http://www.linkedin.com/in/matorresanoingenieroindustrial

Disponibilidad Geográfica